【裁判字號】    89,易,2958
【裁判日期】    891211
【裁判案由】    竊盜
【裁判全文】
臺灣臺中地方法院刑事判決                        八十九年度易字第二九五八號
    公  訴  人  台灣台中地方法院檢察署檢察官
    被      告  甲○○
右列被告因竊盜案件，經檢察官提起公訴（八十九年度偵字第八三九一號），本院判
決如左：
    主  文
甲○○無罪。
    理  由
一、公訴意旨略以：被告甲○○意圖為自己不法之所有，於民國八十八年十一月十五
    日，將阮金灶所有停放於台中市○○路○段二四巷二弄十號前之自小客車車門撬
    開後，竊取丁○○所有放置於車內之電腦秤，得手後於次日將該電子秤以新台幣
    （下同）二千五百元之價格轉賣予不知情之謝明萱，因認被告涉犯刑法第三百二
    十條第一項竊盜罪嫌云云。
二、按犯罪事實應依證據認定之，無證據不得推定其犯罪事實，刑事訴訟法第一百五
    十四條定有明文。又事實審法院對於證據之取捨，依法雖有自由判斷之權，然積
    極證據不足證明犯罪事實時，被告之抗辯或反證縱屬虛偽，仍不能以此資為積極
    證據應予採信之理由，最高法院三十年度上字第四八二號判例可資參照。公訴人
    認被告涉犯上開罪嫌，無非以被害人丁○○及阮金灶之證述及贓物認領保管收據
    、證人丙○○之證詞，又被告自承丙○○託其代售電子秤後，隔一星期左右碰見
    謝明萱，即將電子秤售與謝明萱之抗辯倘屬實，則丙○○早於電子秤遭竊前已取
    得電子秤，因此推論被告有竊盜犯行。然訊據被告坦承以前開價格出售電子秤與
    謝明萱等事實，惟堅詞否認有何竊盜犯行，辯稱：該電子秤係受其友人丙○○之
    託販售，販賣所得伊得一千元，丙○○得一千五百元云云。經查證人丁○○於警
    訊時證述其於八十八年十一月十四日將電子秤交付阮金灶修繕等事實及其領回電
    子秤之贓物認領保管收據，及證人阮金灶於警訊時證述其於八十八年十一月十五
    日早上在台中市○○○路○段二十四巷二弄十號前發現其停放該處自小客車內之
    電子秤失竊乙事，均僅能證明丁○○所有之電子秤有失竊之事實，無法憑以推論
    是被告竊取。證人謝明萱證述：伊向被告買受電子秤，被告保證非贓物，並書立
    姓名及電話交與伊等語。因此證人謝明萱之證詞僅能證明被告曾持有電子秤之事
    實，無從據以推論被告持有之電子秤係竊盜所得。至於證人丙○○於警、偵訊及
    本院審理時否認曾交付被告電子秤云云，證人即丙○○之母乙○○證述：伊未見
    過電子秤，亦未見過被告云云。然查警員賴坤宗到庭證稱：伊陪被告前往丙○○
    家中，丙○○不在家，丙○○母親打電話給丙○○，丙○○表示馬上回家，惟伊
    等二至三小時均未見丙○○返家，再與丙○○電話聯絡，丙○○行動電話已關機
    無法聯絡，伊不記得丙○○母親是否曾說過電子秤曾放置家中等語。查丙○○既
    答應警員馬上返家，卻遲未返家，反而讓警員無法聯絡，又丙○○與本案復有利
    害關係，因此丙○○與其母乙○○之證詞難免對被告不利，況丙○○與乙○○之
    證述倘屬實，亦僅能證明被告之抗辯虛偽，仍不得執此認被告有竊盜犯行。再查
    被告於八十九年六月十五日偵訊時陳稱：丙○○託伊販賣電子秤，隔一星期左右
    ，伊碰見謝明萱，謝明萱向伊買受電子秤云云，核與該電子秤失竊時間未合，然
    查被告於八十八年十一月二十三日偵訊時稱：八十八年十一月十六日丙○○表示
    有個電子秤託伊販賣等語，被告就丙○○委託販賣之時間前後供述不一，然後者
    之陳述符合電子秤失竊時間，且與本案時間接近，記憶較清晰，因此僅憑被告於
    八十九年六月十五日前開之供述，難遽以論述被告竊盜電子秤犯行，況被告之陳
    述縱有虛妄，亦不能以此資為積極證據應予採信之理由。縱上所陳，既無積極證
    據足資證明被告有竊取電子秤犯行，難繩以被告竊盜罪責，此外，本院復查無其
    他積極證據足以證明被告有何犯行，不能證明被告犯罪，自應為無罪之諭知。據
    上論斷，應依刑事訴訟法第三百零一條第一項，判決如主文。
中      華      民      國      八十九      年      十二    月    十一  日
                                        法  官  林郁婷
右正本證明與原本無異。
如不服本判決，應於送達後十日內向本院提出上訴狀 （須附繕本） ，上訴於台灣高
法院台中分院。
                                        書記官
中      華      民      國      八十九      年      十二    月    十一  日


司法院資訊處製作；財團法人民間司法改革基金會備份。
